臺灣板橋地方法院刑事判決　　　　　　　100年度易字第964號
公　訴　人　臺灣板橋地方法院檢察署檢察官
被　　　告　劉家銘原名劉仲陞.
　　　　　　聶震霈
上列被告等因竊盜等案件，經檢察官提起公訴（100 年偵字第41
15號），被告於本院準備程序進行中，就被訴犯罪事實為有罪之
陳述，本院告知簡式審判程序之旨，並聽取其與公訴人之意見後
，經本院裁定本件進行簡式審判程序審理後，判決如下：
    主  文
劉家銘踰越安全設備竊盜，處有期徒刑陸月，如易科罰金，以新
臺幣壹仟元折算壹日。緩刑貳年，並應於緩刑期內，按照本院一
００年度附民字第二一四號和解筆錄所載之金額及履行方式賠償
被害人趙俊豪、張靖琳。
聶震霈收受贓物，累犯，處拘役伍拾伍日，如易科罰金，以新臺
幣壹仟元折算壹日。
    事  實
一、聶震霈前因妨害兵役治罪條例案件，經臺灣花蓮地方法院（
    下稱花蓮地院）以95年度花簡字第816 號刑事簡易判決處有
    期徒刑4 月，且得易科罰金確定，嗣經花蓮地院以96年度聲
    減字第283 號刑事裁定減為有期徒刑2 月，且得易科罰金確
    定，並於96年8月29日因徒刑易科罰金執行完畢出監。
二、劉家銘（原名劉仲陞）於99年11月26日凌晨0 時許，騎乘重
    型機車前往位於臺北縣中和市（現改制為新北市中和區○○
    ○路487 號之美麗殿汽車旅館時，見該旅館之大樓因外牆施
    工而搭有鷹架及臨時樓梯，竟意圖為自己不法之所有，基於
    竊盜之犯意，持現場撿拾不詳人所有之粗鐵條1 支（未扣案
    ）並沿該樓梯攀爬至位於3 樓之112 號房之窗口時，見該房
    間之窗戶未關閉且該房間內無人之際，見該房住戶張靖琳肩
    背手提包1 個（內有現金新臺幣〈下同〉30,000元、皮夾、
    名片夾、化妝包各1 個、存摺2 本、印章3 個、國民身分證
    1 張、健保卡1 張、駕照1 張、信用卡3 張、金融卡1 張及
    手機2 支等物）及趙俊豪之斜背包1 個（內有鑰匙包、名片
    夾各1 個、國民身分證1 張、健保卡1 張、信用卡夾1 只〈
    業於同年11月26日經警方尋獲後發還〉、信用卡5 張、金融
    卡2 張、i-cash卡1 張、印章1 個、手機2 支、支票3 張〈
    業於同年11月26日經警方及於12月1 日經美麗殿汽車旅館人
    員尋獲後發還〉、原子筆等物）置於窗戶（起訴書誤載為「
    床戶」，茲予更正）旁之椅子上，遂將該鐵條伸入而踰越窗
    戶內將上開2 個背包勾出，得手後隨即騎乘前開機車逃逸；
    劉家銘旋前往聶震霈位於臺北縣板橋市（現改制為新北市板
    橋區○○○街63號3 樓301 室住處，並告知聶震霈上情後，
    將所竊得之上開背包內之現金全數取出，供己花用，而聶震
    霈猶不知悔改，竟基於收受贓物之犯意，自劉家銘處收受其
    所竊得之其餘物品，並將手機3 支、原子筆、零錢包、皮夾
    、名片夾、化妝包等物留為己用，其餘則丟棄之；嗣因聶震
    霈將門號0000000000號SIM 卡插入張靖琳遭竊之NOKIA 手機
    內使用，並將門號0000000000號SIM 卡插入張靖琳遭竊之SO
    NY ERICSSON 手機內，並提供予不知情之賴思婷使用，經張
    靖琳、趙俊豪於同日發現遭竊後，旋即報警處理，經警循線
    於10 0年1 月24日晚上10時40分許在新北市○○區○○路59
    號前查獲聶震霈，並經其同意帶同警方前往其上開住處執行
    搜索，當場起出前開趙俊豪遭竊之手機1 支、原子筆1 支、
    零錢包1 只、i-cash卡1 張及張靖琳遭竊之手機1 支、皮夾
    、名片夾、化妝包各1 只（業由張靖琳、趙俊豪領回），始
    查獲上情。
二、案經新北市政府警察局中和第二分局移送臺灣板橋地方法院
    檢察署檢察官偵查起訴。
    理  由
壹、程序方面：本件被告劉家銘、聶震霈所犯均係死刑、無期徒
    刑、最輕本刑3 年以上有期徒刑以外之罪，其於準備程序就
    前揭被訴事實為有罪之陳述，經法官告知簡式審判程序之旨
    ，並聽取其與公訴人之意見後，本院認無不得或不宜改依簡
    式審判程序進行之處，爰依刑事訴訟法第273 條之1 第1 項
    、第284 條之1 之規定，由本院裁定本件行簡式審判程序，
    合先敘明。
貳、實體方面：
一、上開事實，業據被告劉家銘、聶震霈均迭於警詢、偵訊及本
    院訊問時坦承不諱，核與被害人張靖琳、趙俊豪於警詢時指
    訴、證人賴思婷於警詢時證述之情節大致相符，並有搜索扣
    押筆錄、扣押物品目錄表各1 份、贓物認領保管單2 紙、查
    獲之現場照片19張在卷可稽。故被告二人之自白核與事實相
    符，應堪予採信。是本案事證已臻明確，被告二人犯行洵堪
    認定，應予依法論科。
二、按刑法第321 條第1 項第2 款所謂安全設備，係指社會通常
    觀念足認為為防盜之設備而言；又刑法第321 條第1 項第 2
    款規定將「門扇」、「牆垣」、「其他安全設備」並列，則
    所謂「門扇」係專指門戶而言，應屬狹義－指分隔住宅或建
    築物內外之間之出入口大門而言，而所謂「其他安全設備」
    ，係指門扇牆垣以外，依通常觀念足認防盜之一切設備而言
    ，如電網、門鎖、以及窗戶等，司法院（73）廳刑一字第60
    3 號函可資參照。復按站立窗外，推窗伸手入內行竊，或以
    竹竿勾取室內之物，其竊盜之手段，既已越進窗門，已使他
    人窗門安全之設備失其防閑之效用，最高法院41年度臺非字
    第38號判例亦足資參照。是核被告劉家銘所為，係犯刑法第
    321 條第1 項第2 款之踰越安全設備竊盜罪（起訴書誤載為
    「毀越門扇加重竊盜」，茲予更正），以及核被告聶震霈所
    為，係犯刑法第349 條第1 項之收受贓物罪。再查，被告聶
    震霈前因妨害兵役治罪條例案件，經花蓮地院以95年度花簡
    字第816 號刑事簡易判決處有期徒刑4 月，且得易科罰金確
    定，嗣經花蓮地院以96年度聲減字第283 號刑事裁定減為有
    期徒刑2 月，且得易科罰金確定，並於96年8 月29日因徒刑
    易科罰金執行完畢出監在案，此有臺灣高等法院被告前案紀
    錄表1 份在卷可證，是其於受有期徒刑執行完畢後5 年內故
    意再犯有期徒刑以上之本罪，為累犯，應依刑法第47 條第1
    項之規定，加重其刑。爰審酌被告劉家銘素行尚可，及被告
    聶震霈有上揭前科紀錄，此有臺灣高等法院被告前案紀錄表
    2 份在卷可參，且被告劉家銘、聶震霈年輕力壯，不思循正
    途賺取所需，其犯罪之動機、目的及手段實屬可議，及被告
    劉家銘竊取財物，對被害人所生損害非輕，而被告聶震霈收
    取贓物，增加被害人及偵查犯罪機關追查失竊財物之困難，
    惟渠等犯後均坦承犯行，態度尚可，以及均業與被害人達成
    和解，賠償被害人所受之損失，此有本院100 年度附民字第
    214 號和解筆錄可證，以及渠等之生活狀況、智識程度等一
    切情狀，分別量處如主文所示之刑，併均諭知易科罰金之折
    算標準，以資懲儆。末查，被告劉家銘前未曾受有期徒刑以
    上刑之宣告乙節，此有臺灣高等法院被告前案紀錄表1 份在
    卷可查，審酌本案被告係因思慮不周，致誤犯本罪，且於犯
    後坦承犯行，尚知悔悟，信其經此追訴審判後，當知警惕而
    無再犯之虞，本院綜合上開各情後，認對其宣告之刑以暫不
    執行為適當，爰依刑法第74條第1 項第1 款規定，宣告緩刑
    如主文，並斟酌被告與被害人達成之和解條件（本院100 年
    度附民字第214 號和解筆錄），爰依同條第2 項第3 款規定
    ，及法院對附條件緩刑之該附加條件內容之裁量權限（臺灣
    高等法院97年度上訴字第5633號判決要旨參照），命被告依
    本院100 年度附民字第214 和解筆錄之金額及履行方式，賠
    償被害人趙俊豪、張靖琳之損害如主文所示。另如被告劉家
    銘未遵循本院諭知之緩刑期間負擔而情節重大足認原宣告之
    緩刑難收其預期效果，而有執行刑罰之必要者，檢察官得依
    刑事訴訟法第476 條及刑法第75條之1 第1 項第4 款之規定
    ，聲請撤銷本件緩刑之宣告，附此敘明。
據上論斷，應依刑事訴訟法第273 條之1 第1 項、第299 條第 1
項前段，刑法第321 條第1 項第1 款、第349 條第1 項、第47條
第1 項、第74條第1 項第1 款、第2 項第3 款，刑法施行法第 1
條之1 第1 項、第2 項前段，判決如主文。
本案經檢察官莊惠真到庭執行職務。
中    華    民    國   100    年    5     月    10    日
                  刑事第十三庭法  官  饒金鳳
以上正本證明與原本無異。
如不服本判決，應於判決送達後10日內，向本院提出上訴書狀，
且上訴書狀應敘述具體理由，而上訴書狀未敘述上訴理由者，應
於上訴期間（即自收受判決書之翌日起算10日）屆滿後20日內補
提理由書。
                              書記官  許雅琪
中    華    民    國   100    年    5     月    11    日
附錄本案論罪科刑之法律條文：
中華民國刑法第321 條：
犯竊盜罪而有下列情形之一者，處6 月以上、5 年以下有期徒刑
，得併科新臺幣10萬元以下罰金：
一、侵入住宅或有人居住之建築物、船艦或隱匿其內而犯之者。
二、毀越門扇、牆垣或其他安全設備而犯之者。
三、攜帶兇器而犯之者。
四、結夥三人以上而犯之者。
五、乘火災、水災或其他災害之際而犯之者。
六、在車站、埠頭、航空站或其他供水、陸、空公眾運輸之舟、
    車、航空機內而犯之者。
前項之未遂犯罰之。
中華民國刑法第349 條：
收受贓物者，處3 年以下有期徒刑、拘役或5 百元以下罰金。
搬運、寄藏、故買贓物或為牙保者，處5 年以下有期徒刑、拘役
或科或併科1 千元以下罰金。
因贓物變得之財物，以贓物論。